Inventaris van de archieven van personeelsdossiers der Zustermaatschappijen (Indische stoomtrammaatschappijen), 1882-1966
Nationaal Archief, Den Haag
Personeelsdossiers Zuster-Spoorwegmaatschappijen
Personeelsdossiers Zuster-Spoorwegmij.
1880-1972
I25029
37.00 meter; 167 inventarisnummers.
Normale geschreven, getypte en gedrukte documenten, geen bijzondere handschriften.
Nationaal Archief, Den Haag
Semarang-Cheribon Stoomtrammaatschappij
Semarang-Joana Stoomtrammaatschappij
Oost-Java Stoomtrammaatschappij; Serajoedal Stoomtrammaatschappij
Het archief bestaat uit personeelsdossiers geordend op naam.
Archiefvorming
Geschiedenis van het archiefbeheer
De verwerving van het archief
Het archief is voor langere tijd in beheer, niet in eigendom verkregen.
19; 2.20
Aanwijzingen voor de gebruiker
Openbaarheidsbeperkingen
Volledig openbaar.
Materiële beperkingen
Aanvraaginstructie
Openbare archiefstukken kunnen online worden aangevraagd en gereserveerd. U kunt dit ook via de terminals in de studiezaal van het Nationaal Archief doen. Om te kunnen reserveren dient u de volgende stappen te volgen:
U maakt een profiel aan op www.gahetna.nl, en logt vervolgens in
Via de archiefinventaris (alleen de beschrijvingen met rode nummers) selecteert u het gewenste archiefstuk door op de knop 'Reserveren' te klikken
In het volgende scherm geeft u aan op welke dag u het archiefstuk wilt inzien
Indien u zich bevindt in de studiezaal en een tafelnummer heeft ontvangen kunt u dit nummer vermelden. Als u geen tafelnummer heeft kunt u tafelnummer 777 laten staan
Vervolgens bevestigt u uw reservering door deze te versturen.
Verwant materiaal
Beschikbaarheid van kopieën
Beschrijving van de series en archiefbestanddelen
- Doos 1, 1
  - Aalst, D.J. van, 1
  - Aarst, L., 2
  - Abdulrakim, R.A., 3
  - Abstonde, van, 4
  - Adler, J, 5
  - Adolfs, G.C., 6
  - Albert, O.E., 7
  - Alie., 8
  - Alink, H., 9
  - Alphen, R.P. van, 10
  - Alsdorf., 11
- Doos 2, 2
  - Ament, G.A., 12
  - Amerongen, G.H. van, 13
  - Ameijden van Duijn., 14
  - Amstel, H.E.O. van, 15
  - Andante, J., 16
  - André, H.A. (map I), 17
  - André, H.A. (map II), 18
  - André de la Porte, T., 19
- Doos 3, 3
  - Antoni, K., 20
  - Aoijs, C.J., 21
  - Aoijs, J., 22
  - Apituleij, B., 23
  - Armstorff, J.E., 24
  - Armstorff, M.A., 25
  - Asher, D., 26
  - Asikin, R., 27
  - Assendelft de Coningh., 28
  - Auberlen, C., 29
  - Augusteijns, A.P., 30
  - Avé, J., 31
  - Awal, Mas., 32
  - Baas, Wz., T., 33
  - Baars, W., 34
  - Bachmann, L.J.J., 35
  - Backers, A.A.G.H.H., 36
  - Backus, G.P.H., 37
  - Bakker, C.D., 38
  - Bakker, G., 39
- Doos 4, 4
  - Bakker, J.W., 40
  - Banens, J.F.M. (map I), 41
  - Banens, J.F.M. (map II), 42
  - Bangma, G., 43
  - Bannisseht, C.M. von, 44
  - Bannisseht, J.C.R. von, 45
  - Bannisseht, Th.P.W. von, 46
  - Barentsen-Straeter, I., 47
  - Bartels, M.R., 48
  - Barthelemij, W.Ch.F., 49
  - Bartholdi, J.A., 50
  - Bastiaans, C., 51
  - Bastiaans, H.L., 52
  - Bastiaans, J.A., 53
  - Bastiaans, J.F.Chr., 54
  - Bastiaans, P.A., 55
- Doos 5, 5
  - Bastiaans, P.M., 56
  - Bauer, W., 57
  - Baum, H., 58
  - Beckeringh, A.F., 59
  - Beek, G. van de, 60
  - Beer, O.D.J., 61
  - Beer, J., 62
  - Beemer, F.H., 63
  - Beffers, J.C.P., 64
  - Behr, R.L., 65
  - Bellel, J.J., 66
  - Bemmel, K.Th. v., 67
  - Bemmel-Sonneville, H. v., 68
  - Benz-Fischer, W., 69
  - Berens, L.H., 70
  - Berg, F. van den, 71
  - Berg, H. van den, 72
  - Berg, J.L. van den, 73
  - Beringer-David, J.E., 74
  - Bertling, B., 75
  - Bessels, G., 76
  - Bethe, J.T., 77
- Doos 6, 6
  - Beukema Toewater, F.K.J., 78
  - Beijse, F., 79
  - Biele, W., 80
  - Bieschel, F.J., 81
  - Biezeveld, H., 82
  - Bikkers, A.A., 83
  - Bischoff, H.H., 84
  - Biso, R., 85
  - Biver, R.R.A.E., 86
  - Blaauw, G.A.E., 87
  - Blaauw, H.J.W., 88
  - Bladergroen, A'W.H.J., 89
  - Blair, W.F., 90
  - Blankwaardt, J.Th., 91
  - Blerk, M.A.G. van, 92
  - Bloem, A.M., 93
  - Bloemers, J., 94
  - Bloemhard, C.L., 95
  - Blijenburgh, F.H. van, 96
  - Böck, Ph.R., 97
  - Bodart, G., 98
  - Bodemeijer, J.C.J., 99
- Doos 7, 7
  - Boekhout, J. van, 100
  - Boelhouwer, J., 101
  - Boer, H. de, 102
  - Boer, J.C. de, 103
  - Boerjan, A.D., 104
  - Boers, W.H., 105
  - Bogaert, J.L., 106
  - Bogtstra, A., 107
  - Bonfig, B.A., 108
  - Bonouvrié, P.Th.G., 109
  - Bont, F.J. de, 110
  - Boode, Ch.W., 111
  - Boom. J.E. van de, 112
  - Boone, L.J., 113
  - Bopp, F.Ch.W., 114
- Doos 8, 8
  - Borkens, A.L., 115
  - Borren, A.M., 116
  - Borscher, J.Th.M., 117
  - Bosschart, G.J., 118
  - Bozink-van Wezenberg, M.C., 119
  - Both, S., 120
  - Bouwmeester, J.G., 121
  - Bouwmeester, G., 122
  - Bovelander, C.J., 123
  - Brandt, G. v.d., 124
  - Brauer, O.A., 125
  - Breemer, J., 126
  - Breemen Gzn., J. v., 127
  - Breuer, F.J., 128
- Doos 9, 9
  - Brink, H.J., 129
  - Brinkmann, O., 130
  - Broekhoff, A., 131
  - Bronckhorst, W.L. v., 132
  - Bronkhorst, H.H.D., 133
  - Brooshooft, Mr. C.M., 134
  - Brouwer, E., 135
  - Brouwer, J.A., 136
  - Brouwer, M., 137
  - Brugge, K.J. v.d., 138
  - Bruin, L. de, 139
  - Brummert, J.H., 140
  - Brunner, E.J., 141
  - Bruijne, L.A. de, 142
  - Bruijns, H., 143
  - Büchel van Steenbergen, P.W.K., 144
  - Buck, O. de, 145
  - Buffart, F.H.J.M., 146
  - Buis, P., 147
  - Bürer, A.A.R., 148
  - Bürer, Ch.H., 149
- Doos 10, 10
  - Buiten, L. van, 150
  - Burg, C.J. v.d., 151
  - Busser, Ch.J.W., 152
  - Busscher., 153
  - Busschere, L.F. de, 154
  - Busschére, V.L. de, 155
  - Butteling, K.R.H., 156
  - Bijvanck, C.J.N., 157
  - Caspers, J.L., 158
  - Cate, H.J. ten, 159
  - Cattenburgh, H.F.O. v., 160
  - Cattenburgh, M. van, 161
  - Ceuninck van Capelle, F. de, 162
  - Chattelin, F.A., 163
  - Christiaans, N., 164
  - Christoffel, H.M., 165
- Doos 11, 11
  - Ciebrant., 166
  - Cirkens, C.H.E., 167
  - Clason, E., 168
  - Classen, H.A.M., 169
  - Cliffort Kock van Breugel, V.H.R., 170
  - Coeme, J.W.H., 171
  - Coenraad, T.C., 172
  - Cohen, L., 173
  - Colin, L., 174
  - Combé, N.Th. de la, 175
  - Coppen, R., 176
  - Coppens., 177
  - Corstanje, A.J., 178
  - Cosaert, L.J., 179
  - Couwenberg, C.V.H., 180
  - Couwenberg, E.M., 181
- Doos 12, 12
  - Cramer, J.W., 182
  - Crane, J.E. de, 183
  - Cranebroek, C., 184
  - Crême, Ch.L. de, 185
  - Croix, F.L. de la, 186
  - Croux, M.J., 187
  - Cuss, R.O., 188
  - Daalen, J.P.L. van, 189
  - Daerden, A., 190
  - Dams Jr., J., 191
  - Dams Sr., J., 192
  - Darsinah, M.r., 193
  - David, E.A., 194
  - Dee, F.L., 195
  - Deelken., 196
- Doos 13, 13
  - Deerns, J.H.W., 197
  - Deerns, J.M.F., 198
  - Dekker, L., 199
  - Dekker, W., 200
  - Delden, D. van, 201
  - Delden, J.J. van, 202
  - Delhaye, L.P., 203
  - Delhaye, P.J., 204
  - Delprat, J.P., 205
  - Demetrius, M., 206
  - Demmink, E.C. (map I), 207
  - Demmink, E.C. (map II), 208
- Doos 14, 14
  - Denker, H.W.C., 209
  - Derks, H., 210
  - Derksema, C. (map I), 211
  - Derksema C. (map II), 212
  - Deugd, J.W. de, 213
  - Deuning, A.V.H.G.F., 214
  - Deuning, A.W., 215
  - Deuning, E.L., 216
  - Deventer, J.E. van, 217
  - Diemont, W.K.R., 218
  - Diephuis, G. (map I), 219
- Doos 15, 15
  - Diephuis, G. (map II), 220
  - Diest, J. van, 221
  - Dieten, H.J.C. van, 222
  - Dikschei, C.J., 223
  - Dissel, G.F. van, 224
  - Ditmar Janssen Kroon, D.A.M., 225
  - Djajengminardo., 226
  - Djagaresa-Dance de Graaf., 227
  - Djojoardjo., 228
  - Doderlein de Win, J.C., 229
  - Dodeweerd, P.J. van, 230
  - Dool., 231
  - Doeve, C.A., 232
- Doos 16, 16
  - Doeve, P., 233
  - Doeve, P.A., 234
  - Doll, A., 235
  - Domburg, J.N. van, 236
  - Donkel, C.Ch.B., 237
  - Donkel, C.F.H., 238
  - Doorn, A.L. van, 239
  - Doornbos, W., 240
  - Doornik, H.P., 241
  - Dorenbos, C.H., 242
  - Dormaar, W.Th., 243
  - Dornberger, J.A.J., 244
  - Dortschij, C.F., 245
  - Dowit, J.H., 246
  - Draanen, M.A. van, 247
  - Drenth, A., 248
  - Driem, P.C. van, 249
  - Driessen, G.A.F., 250
  - Driessen, P.W.J.M., 251
  - Drinhuijsen, J.Ph., 252
  - Drijsen, C.F., 253
  - Dujardin, E., 254
  - Dulken, E.H. v., 255
  - Dumoulin, L.C., 256
  - Dumpel., 257
- Doos 17, 17
  - Dunné, L.J. v., 258
  - Duijneveldt, W.J. van, 259
  - Duyzings, C.F.M., 260
  - Dijck, H.H. v., 261
  - Dijkman, J., 262
  - Dijkman, J., 263
  - Dijkstra, Tj., 264
  - Dijk v. Wicheren, M.A.J. v., 265
  - Ebeling, Th.C.J., 266
  - Eckeringa, W.A., 267
  - Eckstein, M.C., 268
  - Ede van der Pals, J. van, 269
  - Edroes à Sastroprawira, M., 270
  - Eikema, H.A.S., 271
- Doos 18, 18
  - Eilers, J., 272
  - Eimers, Jzn. G.J., 273
  - Ekels, J.L., 274
  - Elmendorff, H.Th., 275
  - Elzas, H., 276
  - Elzinga, J., 277
  - Emmals, A., 278
  - Erlée, Th.J., 279
  - Es, C. van, 280
  - Essink,, L.J.Th., 281
  - Everaarts, J., 282
  - Evers, A., 283
  - Evers, W.F, 284
  - Evertse, P.N., 285
  - Eijkelenboom, P.W., 286
- Doos 19, 19
  - Faulhaber, H.L., 287
  - Faulhaber, H.W., 288
  - Fèbre, L.P. le, 289
  - Fels, A.J., 290
  - Ferouge, F., 291
  - Fickel, C.D., 292
  - Fisser, F.J.A., 293
  - Fivet, Th., 294
  - Flohr, A.W.L.C., 295
  - Flohr, B.A.W., 296
  - Folkerts, A., 297
  - Foller, H. von, 298
  - Fonteijn, H., 299
  - Fontanier, J.C., 300
  - Franke, R.M.P., 301
  - Franquemont, C.G. v., 302
  - Fransz, G.S., 303
  - Fransz, L.A., 304
  - Fransz.-v.d. Pol, L.M., 305
  - Frederiksz, C.F., 306
  - Frederiksz, Th., 307
- Doos 20, 20
  - Fredriksz, A., 308
  - Fredriksz, J., 309
  - Fredriksz, R.F., 310
  - Frenaij, L.E., 311
  - Trevel, J.C., 312
  - Frich, J.W., 313
  - Friderichs, Ch.W., 314
  - Frieser, E., 315
  - Frumeaux, E.A., 316
  - Frijlink, F.W., 317
  - Fijnvandraat, J.J., 318
  - Gabeler, Ch.J., 319
  - Gallert, Ch.L., 320
  - Garling, E.F.H. van, 321
  - Garling, K.L. v., 322
  - Gaijmans, J.J.C., 323
  - Geene, L.J.R., 324
- Doos 21, 21
  - Geerligs, L.F., 325
  - Geesink, P., 326
  - Geistdorfer, J.F.F., 327
  - Gelder, M. van, 328
  - Geradts, G.S., 329
  - Gereke,, G.H., 330
  - Gerlach, O., 331
  - Gesterkamp., 332
  - Geugten, L.A. v.d., 333
  - Geuns, J.E.C. v., 334
  - Gielink, H.M., 335
  - Giese, J.A., 336
  - Gilbert, A., 337
  - Gillaveij, G. Mac., 338
  - Giltjes, J.H., 339
  - Glaser, E., 340
  - Gligoor, H.W., 341
  - Godschalk, J.A., 342
  - Godschalk, J.E.P., 343
  - Goede, J.C.L. de, 344
  - Goelst, L.F., 345
  - Goldenhof, H.D., 356
- Doos 22, 22
  - Goldman, Ph.Th., 347
  - Gonggrijp, F.M.C., 348
  - Goote, M.J., 349
  - Gout, Ph.J., 350
  - Graaf, F.H. de, 351
  - Graaff, A. de, 352
  - Graaff, J.A. de, 353
  - Granpré Molière, J.J., 354
  - Grender, J.H., 355
  - Greven, L.J., 356
  - Grivel., 357
  - Groenema, J.J., 358
  - Groeneveld, F.P.F., 359
  - Groenewout, C.C. v.'t, 360
  - Grond, H. van de, 361
  - Groot, P.A.J., 362
  - Groote, J.F., 363
  - Groothoff, A., 364
- Doos 23, 23
  - Grottendieck, L.J., 365
  - Grumnagel, C., 366
  - Grünberg, N.D., 367
  - Guttenberg, H.S., 368
  - Gijsbers, A., 369
  - Gijsbertse, G.J., 370
  - Gijselink, G.G., 371
  - Gijp, J.J., 372
  - Haan, C. de, 373
  - Haan, M. de, 374
  - Haan, O. de, 375
  - Haas, J.H. de, 376
  - Haastert, H.J. van, 377
  - Haelen, L.J. van, 378
  - Ham, C.A., 379
  - Hanssen, P.J., 380
  - Hansen, W.H., 381
  - Harding, G.J., 382
  - Hardjosoedarmo., 383
  - Hardjosoetomo., 384
  - Harjono, M., 385
  - Harms, H.L., 386
  - Hartingsveld, J. v., 387
  - Hartman Kock., 388
- Doos 24, 24
  - Hartog, W.A., 389
  - Haus, F.W., 390
  - Hauwert, A.Ph., 391
  - Havez, A.F., 392
  - Hecking-Colenbrander, H'Th. van, 393
  - Heerdt, F.Th. v., 394
  - Heim, J.G., 395
  - Heinen, H.F.H., 396
  - Hek, Ch.L. van, 397
  - Hek, F.A. van, 398
  - Hek, G.L. van, 399
  - Hek, J.P. van, 400
  - Hek, J.P. van, 401
  - Held, A.H., 402
  - Hemminga, H., 403
  - Hempel, A.C., 404
  - Hendrik, F., 405
  - Hendriks, J.M., 406
  - Hendriks, J.P., 407
  - Henkes, E.M., 408
  - Hennige., 409
  - Hercules, J.E.E., 410
  - Herk, G.G. v., 411
  - Herman, W.P., 412
  - Hes, J.Th.F., 413
- Doos 25, 25
  - Heskes, Th.A., 414
  - Hessel, L.Ph., 415
  - Hessing-Brijl, L.L.H., 416
  - Hetzel, E.H., 417
  - Heijnen, H.F.H., 418
  - Heijning, C.Th.Ch., 419
  - Hezemans, Ch.J.H., 420
  - Hielckert, C.H.F., 421
  - Hielckert, F., 422
  - Hiemstra, M., 423
  - Hierden, J.W.F. v., 424
  - Hilllebrandt, A.W., 425
  - Hillen, Th., 426
  - Hinne, A.V., 427
  - Hissink, E.Th., 428
  - Hobeijn, M.J., 429
  - Hoeffelman, R.G., 430
- Doos 26, 26
  - Hoek, T. van de, 431
  - Hoekstra, A.C., 432
  - Hoekstra, H., 433
  - Hoekstra, T., 434
  - Hofmann, W., 435
  - Hogerlinden, J.W.C. v., 436
  - Hollander, D., 437
  - Hollanders, K., 438
  - Holman, J.F., 439
  - Holmberg., 440
  - Holmberg de Beckfelt, F.N., 441
  - Holthuis, A.G., 442
  - Holzapfel, F.W., 443
  - Homburger, M., 444
- Doos 27, 27
  - Honsteijn, J., 445
  - Hoog, A. de, 446
  - Hoogeboom, C., 447
  - Hoop, J.Ch.C., 448
  - Hoorn, F.W., 449
  - Hoorn, J.A., 450
  - Hospers, J., 451
  - Hoste, H., 452
  - Hottinga, A., 453
  - Houten, van, 454
  - Huber-Verdoorn, M.J., 455
  - Huffenreuter, J., 456
  - Huidekoper., 457
  - Huisken, H., 458
- Doos 28, 28
  - Huizen, A. van, 459
  - Hulst, F.C., 460
  - Hulsthoff, J.B.F., 461
  - Husen, J., 462
  - Huijgens, J.H.J., 463
  - Huijsing, C., 464
  - Hijde, L.R. van der, 465
  - Hijnekamp, A., 466
  - Hijronimus., 467
  - Idad alias Wirisoetisno., 468
  - Iken, H.I., 469
  - Iman Koeswo., 470
  - Iman Soedjono., 471
  - Immink, R.C.M., 472
  - Inen, V.Th., 473
  - Ingenegeren, J., 474
  - Ittersum, Mr. G.E.Bn. van, 475
- Doos 29, 29
  - Jacobs, C.A., 476
  - Jacobs, Ch., 477
  - Jacobs, E.K., 478
  - Jacobs, G.P., 479
  - James, F., 480
  - James, L.G., 481
  - Jamsée, J., 482
  - Jansen., 483
  - Jansen, C.M., 484
  - Jansen, F.L., 485
  - Jansen, L.M.P., 486
  - Jansen, L.M.J., 487
  - Jansen, M., 488
- Doos 30, 30
  - Jansen, Th.G., 489
  - Janssen, C., 490
  - Janssen, Ch., 491
  - Janssen, E.H.W., 492
  - Janssen, J.W.H., 493
  - Jansz. A., 494
  - Janzen, W., 495
  - Joekes, Mr.Dr. A.M., 496
  - Joesoef., 497
  - Jong, L.J. de, 498
  - Jong, R.D. de, 499
  - Jonge-Oudraat, J.J.B de, 500
  - Jonge Mulock Houwer, S. de, 501
- Doos 31, 31
  - Jongh, A.G de, 502
  - Jongh, C.H. de, 503
  - Joode, Th.A., 504
  - Jorissen, S.E., 505
  - Jost, F.A., 506
  - Julius, C., 507
  - Jung, A.J., 508
  - Jureek, F., 509
  - Jurriaans, C.Th., 510
  - Kaa-Weegner, E.Ch.V.S. van der, 511
  - Kahle, J., 512
  - Kain, B.C., 513
  - Kain, H.A., 514
  - Kambey, J.H., 515
  - Kanters, W., 516
  - Kapp, A., 517
  - Kaptein, A.K., 518
  - Kartidjo., 519
- Doos 32, 32
  - Kasmingoen Sastrosoedarmo, M., 520
  - Kelegom, J.A. van, 521
  - Kempees, J.H.A., 522
  - Kempen, A. van, 523
  - Kempen, F. van, 524
  - Kerk, A.L. van de, 525
  - Kern, C.F.J., 526
  - Kersbergen, J.P., 527
  - Kessler, H.J., 528
  - Kesteren, G.J. v., 529
  - Ketting Olivier, W.A.G.C., 529
  - Keydeniers, H.A.F., 531
  - Keijner, D., 532
  - Kitzmann, W., 533
  - Klein, J.Ph.M., 534
  - Klerk, J., 535
  - Klerks, Ch.L., 536
  - Klerks, W.C.F.J., 537
- Doos 33, 33
  - Kleijer, G., 538
  - Klier, K., 539
  - Klink, J., 540
  - Klink, R., 541
  - Klink, W.F., 542
  - Kloet, M.Ch. van der, 543
  - Klos, C.D., 544
  - Kluit, J., 545
  - Kluppel, K.L., 546
  - Kluit, W.D.G., 547
  - Knaap, L., 548
  - Knake, F.J., 549
  - Kneefel, J'H., 550
  - Kneefel, W., 551
- Doos 34, 34
  - Kneupelt, J.F., 552
  - Knoops, H.G., 553
  - Knoops, W.C., 554
  - Knödler, C.F., 555
  - Knödler, F'G., 556
  - Knödler, J.A., 557
  - Kobus, D.A., 558
  - Kock, Th.H.A., 559
  - Koesoemojoedo, R.S., 560
  - Koetsier, P., 561
  - Koevoets, F.E., 562
  - Köhler, K.T.J., 563
- Doos 35, 35
  - Kohlrautz, W., 564
  - Kolhoff, P.A., 565
  - Kolkman, A., 566
  - Köllöffel, G.W., 567
  - Koning, D., 568
  - Koolhaas-Müller, A., 569
  - Koppenhagen, H.N. van, 570
  - Koreman, Mr.A.C., 571
  - Koreman, P., 572
  - Koreman, Th., 573
  - Korte, H.F.M. de, 574
- Doos 36, 36
  - Korteweg, A., 575
  - Korver, H.J., 576
  - Koster, L.A., 577
  - Kousbroek, K.F., 578
  - Kraan, L.W.L., 579
  - Kraats, M.J. v.d., 580
  - Kraaijenhoff, L., 581
  - Kragt, S.C., 582
  - Kramers, H.W., 583
  - Krecke, A.B., 584
  - Kreecke, P.W., 585
  - Kreunen, P.J.J., 586
- Doos 37, 37
  - Kriegshaber, H.E.R. von, 587
  - Kroese, M.C.P., 588
  - Krol-Kruik, S.W., 589
  - Kroon, F.K.L., 590
  - Kruiff, A.M. de, 591
  - Krijbolder, C.F.A., 592
  - Krijgsman, A.W., 593
  - Krijn, A., 594
  - Kudding, W.H., 595
  - Kuipers., 596
  - Kupfer, D., 597
  - Küpfer, R.F., 598
  - Kusschel, F.A.A., 599
  - Kuijper, J., 600
  - Kuijpers, J.J., 601
  - Kwa Bian Kwie., 602
  - Kwassie Mureau., 603
- Doos 38, 38
  - Laan, J.P. van de, 604
  - Laar, L.D.M. van, 605
  - Lagaunne, E., 606
  - Lamens, P.J.W., 607
  - Lammeree, W.J.L., 608
  - Lang, A.F. de, 609
  - Lang, C.J. de, 610
  - Langras, Sr. F., 611
  - Lanoij, E. de, 612
  - Lans, P.J., 613
  - Lapré, Ch.J.O., 614
  - Lapré, F.L., 615
  - Larenbeek, A.V., 616
  - Laudy, B.M.H.P.J., 617
  - Laureijs, K.A., 618
  - Lavalette, Ch.A., 619
  - Leer in't Veld, G., 620
  - Leeuwen, J.J. v., 621
  - Leeuwen, H.J.M. v., 622
  - Lemmens, Ch.F.L., 623
  - Ley, L.H.C. v.d., 624
  - Ligten, H.W.L. van, 625
  - Ligten, J.F. van, 626
- Doos 39, 39
  - Ligtenberg, J.F., 627
  - Lindner, P.A., 628
  - Linthorst, P.M.J., 629
  - Littman., 630
  - Lizer, E. de, 631
  - Lizer, H.A. de, 632
  - Lockhorst, v., 633
  - Lombert, A.H.J., 634
  - Londen, C.P. v., 635
  - Long, M.R. du, 636
  - Loo, E.G.C. van, 637
  - Loohuyzen, W., 638
  - Loos, J.D.F., 639
  - Lopinot, L., 640
- Doos 40, 40
  - Loriaux, E.F., 641
  - Louis, J.H., 642
  - Löwenbroek, H., 643
  - Lowissen, A., 644
  - Lubbers Jr. A., 645
  - Lugten, C.H., 646
  - Lugtenborg, K., 647
  - Lugtenborg, W., 648
  - Luhukay, Ph., 649
  - Lumenta, A.E.N., 650
  - Lutjens, G.W.A.M., 651
  - Luyt, W., 652
  - Lijtsman - Piernbaum, A.D., 653
  - Maas, J.C., 654
  - Maatman - Looyinga, N., 655
- Doos 41, 41
  - Maclaine Pont, H., 656
  - Macpherson, C.J.A., 657
  - Mangoendiredjo., 658
  - Mantel, D., 659
  - March, Th.W., 660
  - Marcks, G.L., 661
  - Marcks, L., 662
  - Marcks, V.E., 663
  - Mardjono., 664
  - Margadant, W., 665
  - Mariouw, O.E., 666
  - Mark, M.A. v.d., 667
  - Markus, H.C., 668
  - Martens, C., 669
  - Martosoewarno, 670
  - Matheron, E.V., 671
  - Mauer, J.P.R., 672
  - Maij, F.C.C., 673
  - Maijant, J., 674
- Doos 42, 42
  - Meelhuizen, A.L.M., 675
  - Meeng, A.W.B., 676
  - Meenhorst, R.J., 677
  - Meeuwissen, A., 678
  - Melson, A.J., 679
  - Memper, L., 680
  - Memper, M.G.A., 681
  - Merckz, W.F., 682
  - Mertodihardjo., 683
  - Mett, F.W.H.E., 684
  - Meulen, E. v.d., 685
  - Meulen, F.H. v.d., 686
  - Meulen, J. v.d., 687
  - Meijer, A.C., 688
  - Meijer, C.J., 689
  - Meijer, J.A.A., 690
  - Meijer, J.C.W., 691
  - Meijer, K., 692
  - Miete, J.C.L., 693
  - Mischke, C.E., 694
  - Misseijer, C.C., 695
- Doos 43, 43
  - Mittelmeijer, F.M., 696
  - Moeljadi, M., 697
  - Moes., 698
  - Moesmander., 699
  - Molenmaker, H.\, 700
  - Moll, E., 701
  - Mooijaard, A.F.G., 702
  - Morgenland, E., 703
  - Morpey, M., 704
  - Morpeij, W.J.M., 705
  - Moses, C.P.W., 706
  - Mossel, M., 707
  - Mouche, T., 708
  - Mouw, W.G., 709
  - Mulder, Mr.D., 710
  - Mulder, J., 711
  - Mulder, J.A.H.P., 712
- Doos 44, 44
  - Mulholland, M.C., 713
  - Muller, W.C., 714
  - Nagel, D., 715
  - Nagel, R., 716
  - Nagelhout, J.J., 717
  - Nasse, A.C., 718
  - Nassij, J.A., 719
  - Nauta, L., 720
  - Negelin, W., 721
  - Neisingh, H.J., 722
  - Neuendorff, F.W., 723
  - Neuman, M.E., 724
  - Neunaber, G., 725
  - Neijman, L.A.C., 726
  - Nicolitz., 727
  - Nieuwenhof, G. van den, 728
- Doos 45, 45
  - Nieuwenhof, H.R. van den, 729
  - Nieuwenhoff, M.Ch. van der, 730
  - Nieuwenhoff, E. v.d., 731
  - Nieuwenhuijs, D., 732
  - Nieuwkamp, J., 733
  - Niggebrugge, E.W.P., 734
  - Niggebrugge, TH., 735
  - Njo Tiong Tie., 736
  - Noë, J., 737
  - Noordhoorn, F.A., 738
  - Noort, P. van, 739
  - Notoprodjodiningrat, A., 740
  - Nunnikhoven, A., 741
  - Nijgh, J.A.F., 742
  - Nijwit, S., 743
- Doos 46, 46
  - Obdeijn, V., 744
  - O'Brien, W.R., 745
  - Oei, T.D., 746
  - Oemar., 747
  - Oenen, D., 748
  - Oest, G.J.E.R. van, 749
  - Oest, J.W. van, 750
  - Oest, M. van, 751
  - Offerbeek, J.H., 752
  - Ogi, J., 753
  - Ohlentoth, A., 754
  - Oltmans, W. (map 1), 755
  - Oltmans, W. (map 2), 756
- Doos 47, 47
  - Ording, J.H., 757
  - Os, J.J. van, 758
  - Otten, B.J.J., 759
  - Ottenhoff, F.K., 760
  - Otto, W.H., 761
  - Oudgaarden, A. v., 762
  - Overing, F., 763
  - Pagter Czn, L.A. de, 764
  - Pallencaoe, A.C., 765
  - Pangalila., 766
  - Papo, Th.W., 767
  - Parengkuan, P.J.K., 768
- Doos 48, 48
  - Passer, P.J.G., 769
  - Pattiwael, E., 770
  - Paulissen, W., 771
  - Pauwels, J., 772
  - Pechler, J., 773
  - Pecqueur, K.A.J., 774
  - Peetoom, K., 775
  - Pelt, T.J.J.M. v., 776
  - Perk, G.P., 777
  - Perk, I.A., 778
  - Perret, Ch., 779
  - Persijn, E.J., 780
  - Peters, C.J'L.F., 781
  - Peters, J.A., 782
  - Pfister, E.F.C., 783
  - Phaff-Möller, M.C., 784
- Doos 49, 49
  - Phefferkorn, C.H., 785
  - Pietrowicz, F.A., 786
  - Piso, J.C.J., 787
  - Plaas, H., 788
  - Podt, S.A., 789
  - Poel, J. v.d., 790
  - Poetskoke, J.F., 791
  - Poeteraij, L.A., 792
  - Poetiraij, M.H., 793
  - Pol, A.J. van de, 794
  - Portier, A.Ch., 795
  - Portier, G.G., 796
  - Portier, H., 797
  - Portier, J.A.Th., 798
  - Pos, D., 799
- Doos 50, 50
  - Post, J., 800
  - Postelius, J.H., 801
  - Pothoff., 802
  - Pothoff, J.F., 803
  - Pourchez, E.T.J.P., 804
  - Preij, C., 805
  - Preijers, P., 806
  - Pronk, J., 807
  - Pruysenaer de la Woestijne, A.R. de, 808
  - Pulle, J.H., 809
  - Quarters, L., 810
  - Raasveldt, G.M., 811
  - Radius, Ch., 812
  - Radstake, B., 813
  - Raedt, J.A.H., 814
  - Ramakers van Praag., 815
  - Rambeljé, E.W.H. de la, 816
  - Ramelan., 817
  - Rasman., 818
  - Reelick. Azn., J.B., 819
- Doos 51, 51
  - Reigers, M.C.A., 820
  - Reineke, Ph.M., 821
  - Renssen, A.W., 822
  - Repi, A., 823
  - Rest, J.W. van der, 824
  - Retemeijer, J.K., 825
  - Reus, Ch.J., 826
  - Reijnders, T.J.M., 827
  - Reijnhart, W.A., 828
  - Richard, G.N., 829
  - Richer, J.G.A., 830
  - Rieder, E.M.A., 831
  - Riedijk, K., 832
  - Riel - Loriaux, E. van, 833
  - Riesz, P.V., 834
- Doos 52, 52
  - Riet, J. van, 835
  - Rochemont, P.R.F. de, 836
  - Roech, W.A., 837
  - Roemer, H., 838
  - Roep, Th.B., 839
  - Roersma, H., 840
  - Roest, A.L., 841
  - Roest van Limburg., 842
  - Roever, B. de, 843
  - Rohder, F., 844
  - Rolf., 845
  - Ronkers, A., 846
  - Ronodiworio., 847
  - Roos, K.C.J., 848
  - Roosdorp, Jr. H.F., 849
  - Roosman., 850
- Doos 53, 53
  - Rosbak, O.W., 851
  - Rosenberg, J.J., 852
  - Rosenboom, H.C., 853
  - Rosenveldt, M., 854
  - Rothe, P.G.F., 855
  - Rotte, M.C.F.J. de, 856
  - Rozenbeek, B.C., 857
  - Ruijtenbeek, J.P., 858
  - Rijken, J.D., 859
  - Rijken, J.F.H., 860
  - Sackman, A.J., 861
  - Sadiroen, M., 862
  - Mas Salichan., 863
  - Salmah, R.R., 864
  - Solomon, A.E.H., 865
  - Samuel, J.J., 866
- Doos 54, 54
  - Samuels, W., 867
  - Sande, J.P. van de, 868
  - Sanoebari Soealip., 869
  - Saptenno, D., 870
  - Sardie., 871
  - Sarmadi Sontokoesoemo, M., 872
  - Sasmito., 873
  - Sasse, W., 874
  - Sastromedjo., 875
  - Sausin, Ch.E. de, 876
  - Schaaff, K. van de, 877
  - Schaap, W.H., 878
  - Schaffers, J.M., 879
  - Schallig, A., 880
  - Schenk - Brill. Jr., J.J. van, 881
  - Schiebel, W., 882
  - Schierink., 883
  - Schiferli, J.C., 884
  - Schilling, M.H., 885
- Doos 55, 55
  - Schippers, H.M., 886
  - Schmidt, F.R., 887
  - Schmidt, J.P., 888
  - Schoenzetter, K.J., 889
  - Schoevert, A., 890
  - Schönherr, L.W.A., 891
  - Schooleman, A.L., 892
  - Schoonderbeek, G., 893
  - Schoot, E.C.M.A. v.d., 894
  - Schot, B.W., 895
  - Schouten, H.D., 896
  - Schouten-Smelt, H.F., 897
- Doos 56, 56
  - Schreijner, Th.D.A., 898
  - Schröder, A.H., 899
  - Schuilenburg, A., 900
  - Schuling, J., 901
  - Schultz, E.L., 902
  - Schulz, J.H., 903